0臺灣基隆地方法院刑事判決　　　　94年度易字第108號
公　訴　人　臺灣基隆地方法院檢察署檢察官
被　　　告　丙○○　男　41歲.
上列被告因竊盜案件，經檢察官提起公訴（94年度偵字第8號）
，並經本院合議庭裁定由受命法官獨任進行簡式審判程序，判決
如下：
    主      文
丙○○攜帶凶器竊盜，累犯，處有期徒刑柒月。
    事實及理由
一、本件犯罪事實應更正補充：「被告丙○○曾因違反毒品危害
    防制條例案件，先後經本院以90年度訴字第217號、91年度
    訴緝字第42號判決判處應執行有期徒刑1年、10月確定，2案
    接續執行，於93年7月29日執行完畢。嗣為警扣得非其所有
    之螺絲起子1支。」、應適用之法條應更正：「被告所為係
    犯刑法第321條第1項第3款之攜帶兇器竊盜罪（起訴書誤繕
    為刑法第320條第1項第3款，業經蒞庭檢察官於本院審判時
    當庭更正）。又扣案之螺絲起子1支，非被告所有，業據被
    告供明在卷，不予沒收。」外，餘犯罪事實、證據及應適用
    之法條均引用如附件檢察官起訴書之記載。
二、據上論斷，應依刑事訴訟法第273條之1第1項、第284條之1
    、第299條第1項前段、第310條之2、第454條第2項，刑法第
    321條第1項第3款、第47條，判決如主文。
本案經檢察官林伯宇到庭執行職務。
中　　華　　民　　國　　94　　年　　7　　月　　18　　日
                  刑事第二庭法  官    何怡穎
以上正本證明與原本無異。
對於本件判決如有不服，應於收受送達後10日內，向本院提出上
訴書狀，上訴於臺灣高等法院，並按他造當事人之人數附具繕本
。
中　　華　　民　　國　　94　　年　　7　　月　　18　　日
                            書記官    李繼業
附錄本案論罪科刑法條：
中華民國刑法第321條第1項第3款
犯竊盜罪而有左列情形之一者，處 6 月以上、 5 年以下有期徒
刑：
三  攜帶兇器而犯之者。
附件：
臺灣基隆地方法院檢察署檢察官聲請簡易判決處刑書
　　　　　　　　　　　　　　　　　　　　94年度偵字第 8號
　　被　　　告　丙○○　男　40歲（民國○○年○月○日生）
　　　　　　　　　　　　住臺北縣金山鄉○○街二十五號四樓
　　　　　　　　　　　　國民身分證統一編號：Ｚ000000000號
上被告因竊盜案件，已經偵查終結，認為宜以簡易判決處刑，茲
敘述犯罪事實及證據並所犯法條如下：
　　　　　犯罪事實
一、丙○○曾因違反毒品危害防制條例案件，經臺灣基隆地方法
　　 院以九十年度訴字第二一七號判決定應執行刑一年確定，於
　　 民國九十三年七月二十九日執行完畢，猶不知悔改，竟意圖
　　 為自己不法之所有，於九十三年十二月十七日十一時許，在
　　 臺北縣金山鄉○○路與中山路口，見乙○○所有POM--975號
　　 之重型機車停放在該處，無人看管，認有機可乘，竟持客觀
　　 上對人之身體、健康造成威脅之螺絲起子一把，趁機竊取該
　　 機車，欲作為代步之用，然得手後，旋即為路人謬富梅發覺
　　 有異而報警處理，嗣於同日十一時十五分許，在臺北縣金山
　　 鄉○○路四號前，經警當場查獲，並扣得上開機車及供犯罪
　　 所用之螺絲起子一把。
二、案經臺北縣政府警察局金山分局報告偵辦。
　　 　　　證據並所犯法條
一、證據清單：
（一）被告丙○○固坦承前揭事實，惟辯稱誤認POM--975號之機
　　　 車係友人「許（徐）建華」（嗣後經查證，係指徐建成）
　　　 所有之機車而持扣案螺絲起子開鎖。
（二）被害人乙○○之指訴：前揭機車遭竊之事實。
（三）證人謬富梅之證述：發覺被告行竊之經過。
（四）證人徐建成之證述：並無被告所辯稱之事實。
（五）贓物認領保管單一紙：被害人領回該遭竊之機車。
（六）車籍作業系統一紙：POM--975機車之資料。
（七）照片數幀：POM--975機車之外觀。
（八）扣案螺絲起子一支及照片一張：該螺絲起子長約十三公分
　　　 ，係以金屬製成，尖端銳利，足認客觀上對人之身體、健
　　　 康造成威脅。
　　 足見被告所辯顯係事後卸責之詞，不足採信，其犯嫌堪予認
　　 定。
二、核被告所為，係犯刑法第三百二十條第一項第三款之罪嫌。
　　 被告曾受有期徒刑之執行完畢，此有本署刑案資料查註紀錄
　　 表可參，五年內再犯本件有期徒刑以上之罪，為累犯，請依
　　 刑法第四十七條規定加重其刑。扣案之螺絲起子係被告所有
　　 ，且係供犯罪所用之物，業據被告供承在卷，併請依法宣告
　　 沒收。
三、依刑事訴訟法第四百五十一條第一項聲請逕以簡易判決處刑
　　 。
　　此　　　致
臺灣基隆地方法院基隆簡易庭
中　　華　　民　　國　　94　　年　　3 　　月　　3 　　日
　　　　　　　　　　　　　　　檢察官　甲　○　○
本件正本證明與原本無異
中　　華　　民　　國　　94　　年　　3 　　月　　3 　　日
　　　　　　　　　　　　　　　書記官　林　宜　佳
附錄所犯法條：
刑法第三百二十條第一項
　　 意圖為自己或第三人不法之所有，而竊取他人之動產者，為
　　 竊盜罪，處5 年以下有期徒刑、拘役或500 元以下罰金。
附記事項：本件係依刑事訴訟法簡易程序辦理，法院簡易庭得不
傳喚被告、輔佐人、告訴人、告發人等出庭即以簡易判決處刑；
被告、被害人、告訴人等對告訴乃論案件如已達成民事和解而要
撤回告訴或對非告訴乃論案件認有受傳喚到庭陳述意見之必要時
，請即另以書狀向簡易法庭陳述或請求傳訊。
